---
title: "Blog"
author: "Anuschka Peelen"
date: "`r Sys.Date()`"
output: html_document
editor_options: 
  markdown: 
    wrap: 72
---

```{r, echo=FALSE}
knitr::opts_chunk$set(number_sections = FALSE)
#knitr::opts_chunk$set(eval = FALSE)
options(width = 100)
colorize <- function(x, color) {sprintf("<span style='color: %s;'>%s</span>", color, x) }

```

```{r,results='hide', warning=FALSE, message=FALSE, echo=FALSE}
library(dplyr)
library(here)
library(ggplot2)
library(tidyverse)
library(metafor)
here()
here::i_am("blog.Rmd")
```

# Klimaatpolarisatie, is het echt zo erg? {-}

De nieuwe SIRE-campagne "Verlies elkaar niet als polarisatie dichtbij
komt" waarschuwt voor de uiteendrijvende werking van verschillende
politiek beladen thema's, waaronder het klimaat. Als we de reacties op
nieuwsartikelen over het klimaat op sociale media mogen geloven, staan
Nederlanders steeds meer lijnrecht tegenover elkaar in hun opvattingen.
De "lijmacties" van klimaatactivisten in verschillende landen in Europa
leidden tot veel onbegrip in de Nederlandse samenleving, net als de
boerenprotesten. Het lijkt alsof de samenleving uiteenvalt in twee
groepen, de ene die het klimaat steeds belangrijker vindt, en de andere
die zich steeds verder afzet tegen klimaatbeleid en -wetenschap. Het
idee van een toenemende polarisatie is vooral gebaseerd op wat de media
ons voorschotelen, maar wat is nu het wetenschappelijk bewijs voor
toenemende polarisatie met betrekking tot klimaathoudingen?

***Klimaathoudingen en -polarisatie, wat zijn dat precies?***

In ons onderzoek hebben we 52 verschillende opvattingen rondom het
klimaat -- gevraagd aan verschillende steekproeven onder de Nederlandse
bevolking in verschillende jaren -- samengevoegd om te kunnen
vergelijken over de tijd. Het gaat dan om uiteenlopende stellingen,
zoals "Het heeft geen zin om mijn best te doen voor het klimaat als
anderen niet hetzelfde doen" of "Hoe ambitieus vindt u het beleid van
het Kabinet Rutte III om klimaatverandering tegen te gaan?". In de
onderstaande figuur zien we hoe de gemiddelde mening voor klimaatzorgen,
een van deze 52 stellingen, verandert over de tijd. Dit hebben we
berekend voor elk van deze klimaatstellingen.

Al deze stellingen waren grof onder te verdelen in drie categorieën:
affectief, gedragsmatig en cognitief. Affectief gaat over gevoelens,
zoals angst of bezorgdheid. Een voorbeeld van een affectieve stelling is
"Hoe bezorgd bent u over klimaatverandering?". Gedragsmatige stellingen
gaan -- zoals de naam doet vermoeden -- over gedrag. De stelling "Hoe
bereid bent u om uw levensstandaard aan te passen om het klimaat te
beschermen?" is hier een voorbeeld van. Tenslotte gaan cognitieve
houdingen vooral over overtuigingen, zoals wordt uitgedrukt in de
stelling: "Veel uitspraken over klimaatverandering zijn overdreven".

We interpreteren houdingen als 'positief' wanneer mensen bijvoorbeeld
vinden dat klimaat een probleem is dat serieus genomen moet worden, dat
we ons gedrag moeten aanpassen, of überhaupt dat klimaatverandering
bestaat. Polarisatie in deze houdingen treedt op wanneer deze houdingen
over de tijd verder uit elkaar komen te liggen. In andere woorden: men
is het steeds minder met elkaar eens in klimaatopvattingen.
Geïllustreerd door de onderstaande figuur zou dit betekenen dat de drie
betrouwbaarheidsintervallen (verticale lijnen) die we zien over de tijd
wijder zouden worden.

```{r, echo=FALSE, message=FALSE, warning=FALSE}
load(here("./data/final_data", "issptotal.RData"))

plot_data <- select(issptotal, worry, surveyyear)
mean_plot <- plot_data %>%
  group_by(surveyyear) %>%
          summarise(mean_worry = mean(worry, na.rm=T),
                    sd_worry = sd(worry, na.rm=T))
mean_plot$surveyyear[is.na(mean_plot$surveyyear)] <- 2010

meanplot <- ggplot(data = mean_plot, aes(x = surveyyear, y = mean_worry)) +
  geom_line(linewidth = 1, color = "#29832D") +
 geom_errorbar(aes(ymin = mean_worry - sd_worry, ymax = mean_worry + sd_worry),
                width = 0.2, color = "#29832D") +
  geom_point(data = mean_plot, aes(x = surveyyear, y = mean_worry)) +
  ylim(1,5) + 
  xlim(1992, 2011) + 
  labs(title = "Klimaatzorgen per jaar, ISSP 1993-2000",
       x = "Jaar",
       y = "Mate van klimaatzorgen") +
  scale_x_continuous(breaks = c(1993, 2000, 2010))+ 
  theme_classic() +
  theme(text = element_text(family = "Times New Roman"))

meanplot 

#ggsave("blogplot.png", width = 7, height = 5, path = "/Users/anuschka/Documents/climatechange/climatechange/output/blogplot.png")

```

***Polarisatie afgenomen***

Ons onderzoek laat zien dat het met de klimaatpolarisatie in Nederland
allemaal wel meevalt. Tussen 1986 en 2022 is polarisatie in
klimaathoudingen niet toegenomen. Sterker nog, alle 52
klimaatopvattingen samengenomen, is er zelfs sprake van een afname in
polarisatie. In de onderstaande figuur zien we dat het diamantje
'totaal' aan de linkerkant van de centrale verticale lijn ligt, wat
betekent dat er sprake is van een afname van polarisatie over de tijd.
Nederlanders zijn dus niet in steeds verdere mate in te delen in twee
kampen met betrekking tot hun klimaathoudingen. Verder zien we in de
onderstaande figuur ook dat het diamantje 'cognitief' zich het meest aan
de linkerkant bevindt. De afname in polarisatie komt daarom
waarschijnlijk door een afname in polarisatie van stellingen over
overtuigingen. Nederlanders zijn het steeds meer eens over stellingen
die bijvoorbeeld gaan over het belang van het klimaatprobleem, de rol
die de overheid zou moeten spelen, en menselijke verantwoordelijkheid
voor klimaatverandering.

```{r, results='hide', warning=FALSE, echo=FALSE}
load(here("./data/meta_analysis", "total_reg_results_gam_w_new.RData"))

# Step 1. Estimate the empty model without moderators to make the forest plots. 
model_step_1_att <- rma(yi = mu_time,
              sei = mu_time_sd,
              data = total_reg_results,
              method = "REML",
              test = "knha")
# I want to assign different colors to the different types of dependent variables, so that one can easily distinguish 
# the types of attitudes by colors in the forest plot
total_reg_results$colour <- NA
total_reg_results$colour[total_reg_results$attitude_cat=="cognitive"] <- "#2980B9" # blue
total_reg_results$colour[total_reg_results$attitude_cat=="affective"] <- "#CC5279" # pink
total_reg_results$colour[total_reg_results$attitude_cat=="behavioral"] <- "#B0CC52" # green

colour.palette <- as.vector(total_reg_results$colour)

# Repeat step 1, but then for the polarization (variance)
model_step_1_var <- rma(yi = sig_time,
              sei = sig_time_sd,
              data = total_reg_results,
              method = "REML",
              test = "knha")

model_step_1_var

affective <- subset(total_reg_results, attitude_cat == "affective")


aff_model_var <- rma(yi = sig_time,
              sei = sig_time_sd,
              data = affective,
              method = "REML",
              test = "knha")

behavioral <- subset(total_reg_results, attitude_cat == "behavioral")

beh_model_var <- rma(yi = sig_time,
              sei = sig_time_sd,
              data = behavioral,
              method = "REML",
              test = "knha")

cognitive <- subset(total_reg_results, attitude_cat == "cognitive")

cog_model_var <- rma(yi = sig_time,
              sei = sig_time_sd,
              data = cognitive,
              method = "REML",
              test = "knha")


```

```{r, echo=FALSE}

{png <- forest(model_step_1_var, at=c(-0.1, 0, 0.1), annotate =  TRUE, header = "Polarisatie in houdingen ten aanzien van klimaat", pch = 23, fonts = "Times", ylim = c(-6, 0), cex = 1, addfit = FALSE, width = 5)

addpoly.rma(model_step_1_var, row = -6, mlab = "Totaal", col = "#ACBFD6")
addpoly.rma(aff_model_var, row = -3, mlab = "Affectief", col = "#CC5279")
addpoly.rma(beh_model_var, row = -4, mlab = "Gedragsmatig", col = "#B0CC52")
addpoly.rma(cog_model_var, row = -5, mlab = "Cognitief", col = "#2980B9")
}

# Unfortunately, I do not manage to delete the "Observed outcome" in English from underneath the plot, or change CI in BI. 
```

***Invloed van media***

Maar hoe komt het dan dat polarisatie niet is toegenomen, maar dit wel
het algemene gevoel is in de Nederlandse samenleving? Een recent rapport
van het SCP (Miltenburg et al., 2022) laat zien dat driekwart van de
Nederlandse burgers denkt dat meningsverschillen over maatschappelijke
problemen toenemen. Dit terwijl, zoals ook de auteurs van dit rapport
aangeven, er geen wetenschappelijk bewijs is voor een toename in
polarisatie. Mensen ervaren een verharde toon in de politiek en op
sociale media, en vinden dat men vaak niet meer in debat gaat, maar
enkel het eigen gelijk wil halen. De voorbeelden die we aanhaalden in
onze introductie, suggereren een grote rol van de (sociale) media.

***Verschillen tussen groepen in Nederland***

Het feit dat de polarisatie niet is toegenomen, betekent natuurlijk niet
dat alle Nederlanders er hetzelfde over denken. Verschillen tussen
groepen in de Nederlandse samenleving zijn er zeker wel. Zo staan
vrouwen positiever tegenover het klimaat dan mannen. Tegen beweringen
van jongeren naar "boomers" in, vonden we dat klimaathoudingen
positiever worden met leeftijd. Ouderen hebben dus positievere
opvattingen over het klimaat dan jongeren. Tenslotte zijn er ook
verschillen tussen opleidingsgroepen. Hogere opleidingsgroepen hebben
positievere houdingen dan de laagste opleidingsgroep. Bestaande
verschillen zijn echter niet groter worden.

***Goed nieuws***

Uit ons onderzoek kunnen we een belangrijke conclusie trekken. Al
schetsen de media een ander beeld, polarisatie in klimaathoudingen is
afgenomen. Dit betekent dat er nog steeds een mogelijkheid is om ideeën
van Nederlandse burgers te verzoenen en gezamenlijk te strijden tegen
klimaatverandering. Het zou helpen als de SIRE-campagne hierbij niet
alleen waarschuwt voor de gevolgen van polarisatie, maar ook voor het
verkeerde beeld dat de media schetsen over deze polarisatie.

***Referenties***

Miltenburg, E., Geurkink, B., Tunderman, S., Beekers, D., & Ridder, J.
den. (2022). Burgerperspectieven 2022 \| bericht 2. Sociaal Cultureel
Planbureau.
